【裁判字號】    88,交聲,663
【裁判日期】    890531
【裁判案由】    違反道路交通管理處罰條例聲明異議
【裁判全文】
臺灣臺北地方法院交通事件裁定                    八十八年度交聲字第六六三號
    異議人即
    受處分人  甲○○
右列受處分人因違反道路交通管理處罰條例案件，對於臺北市交通事件裁決所中華民
國八十八年十一月五日所為之處分( 原處分案號：北市交裁車字第22-759033 號 )聲
明異議，本院裁定如左：
        主      文
異議駁回。
        理      由
一、按汽車駕駛人超車時，在前行車之右側超車者，處銀元四百元以上八百元以下(
    即新臺幣一千二百元以上二千四百元以下 )罰鍰，道路交通管理處罰條例第四十
    七條第三款定有明文。汽車駕駛人駕駛汽車違反道路交通管理處罰條例第四十七
    條第一款至第四款規定者，除應依該條款規定之罰鍰處罰外，並記違規點數一點
    ，道路交通管理處罰條例第六十三條第一項第一款亦有規定。
二、本件受處分人即異議人甲○○於八十八年八月三日下午四時五分許，駕駛一輛車
    牌BY-0069 號自用小客車，在桃園縣桃園市○○○路行駛時，在前行車之右側超
    車，為桃園縣警察局交通隊執勤員警周志峰以拍照方式採證，並以受處分人有違
    反道路交通管理處罰條例第四十七條第三款規定之行為逕行掣單舉發。嗣受處分
    人於收受違規舉發通知單後，於舉發通知單所載應到案日期前申訴，原處分機關
    通知原舉發單位調查結果，仍認其有前揭交通違規行為，乃依道路交通管理處罰
    條例第四十七條第三款及第六十三條第一項第一款規定裁處罰鍰新臺幣一千二百
    元( 即銀元四百元 )並記違規點數一點。
三、本件受處分人固不否認其駕駛該輛車牌BY-0069 號自用小客車於前揭時地為警拍
    照採證之事實，惟矢口否認有何違反道路交通管理處罰條例之行為，辯稱略以「
    本人居住臺北市，對於桃園市路況不熟悉，且當時為便於查看門牌號碼，始駕車
    駛向慢車道，詎料竟遭舉發」云云。經查：證人( 舉發員警 )周志峰於本院調查
    中到庭具結證述其拍照採證當時，確見受處分人駕車駛出邊線，超越機車專用道
    右側超車，且該處路邊沒有住家，受處分人係駕車繼續行駛中，被其發現拍照採
    證等情綦詳，載明筆錄在卷可稽。證人周志峰係原處分機關認定受處分人有前開
    違規行為之原證人，其在本院法官面前以言詞供述本件訴訟上之待證事實( 即受
    處分人有前開違規事實 )，本院由其上開供述已得受處分人確有上開違規行為之
    心證，且於本件卷存證據資料內並無任何積極證據足以證明證人周志峰上開供述
    係屬虛偽，亦無足以令人顯信周志峰之供述為不可採之品性證據或前科證據存在
    ，本院自不得僅以證人為本件開單告發受處分人之員警而全盤抹煞其在訴訟上所
    具有之原證人資格，而受處分人對前開證人之供述並無法舉出或請本院調查任何
    對其有利之證據資料，以使本院對證人所供述受處分人違規之事實產生任何合理
    之懷疑，且交通警察掣單舉發違反道路交通管理處罰條例所列之違規事實，本質
    上為行政處分，係公務員基於職務上之權力，依法就特定之具體事件所為之具公
    法上效果之單方面行政行為，基於公務員為公法上行為具有公信力之原則，該行
    政行為當可被推定為真正，其據以依法處分之事實認定亦為正確無誤，從而受處
    分人空言否認右側超車，尚難認其辯解為可採，本件事證明確，受處分人之違規
    行為堪以認定。原處分機關依道路交通管理處罰條例第四十七條第三款及第六十
    三條第一項第一款規定，裁處罰鍰新臺幣一千二百元並記違規點數一點，核無違
    誤，本件受處分人之異議為無理由，自應將其異議駁回。
據上論斷，應依道路交通案件處理辦法第十九條，裁定如主文。
中      華      民      國    八  十  九    年     五     月    卅一    日
                          臺灣臺北地方法院交通法庭
                                  法  官  鍾    華
右正本證明與原本無異。
如不服本裁定，應於裁定送達後五日內向本院提出抗告狀。
                                  書記官  黃 繡 琴
中      華      民      國    八  十  九    年     五     月    卅一    日


司法院資訊處製作；財團法人民間司法改革基金會備份。
